【裁判字號】    90,易,166
【裁判日期】    900518
【裁判案由】    傷害
【裁判全文】
臺灣嘉義地方法院刑事判決                            九十年度易字第一六六號
    公  訴  人  臺灣嘉義地方法院檢察署檢察官
    被      告  丙○○
    選任辯護人  楊漢東律師
    選任辯護人  陳培芬律師
右列被告因傷害等案件，經檢察官提起公訴（八十九年度偵字第四一五五號），本院
判決如左︰
    主  文
丙○○連續傷害人之身體，處有期徒刑陸月，如易科罰金，以參百元折算壹日。
    事  實
一、丙○○為設於嘉義縣民雄鄉民雄工業區○○路八十二號味泰企業股份有限公司（
    下稱味泰公司）之廠長，乙○○為該公司之離職員工。丙○○因不滿乙○○屢次
    騷擾場內女性員工及擅自進入公司毀損物品等行為，竟基於傷害之概括犯意，先
    於民國（下同）八十九年三月四日上午八時許，利用乙○○返回味泰公司尋車之
    機會，在味泰公司工務室內，持鐵條毆打乙○○，致乙○○受有左側頭部皮下瘀
    血二乘以零點五公分、右上眼瞼皮下瘀血二點五乘以一公分、上腹部皮下瘀血七
    點五乘以二點五公分、左小腿皮下瘀血五乘以四公分、左足皮下瘀血五點五乘以
    四公分及二點五乘以一公分、背部皮下瘀血二十六乘以二十五公分、下唇皮下瘀
    血二點五乘以一點五公分等傷害。嗣於同年六月二十七日上午八時許，在嘉義縣
    民雄鄉東湖活動中心前路段，徒手毆打乙○○，致乙○○復受有前頸部紅腫三點
    一乘以一點三公分、後頸部皮下淤血七點四乘以零點四公分、及左手肘皮下瘀血
    四點八乘以一點四公分等各一處挫傷之傷害。
二、案經乙○○訴由嘉義縣警察局民雄分局移送檢察官偵查起訴。
    理  由
一、訊據被告丙○○，雖坦承在八十九年三月四日上午八時許，因告訴人乙○○返回
    味泰公司尋車而與之相遇，及同年六月二十七日上午八時許，在嘉義縣民雄鄉東
    湖活動中心前路段，因上班而偶遇乙○○，惟矢口否認有何傷害犯行，辯稱在八
    十九年三月四日上午其為處理公務而先行離去，同年六月二十七日上午應係告訴
    人騎機車自行摔傷云云。但查：
（一）被告如何於右揭時間、在上開地點毆打告訴人，業據告訴人於警訊、偵查及本
      院審理中指訴綦詳，並無矛盾歧異之處，亦與社會通念及經驗法則相符，且其
      供述時深感憤慨，對於毆打之細節、雙方所處之位置、事發原委、是否持有犯
      罪工具等情，均毫不加思索地為詳盡描述，並以肢體動作配合陳述，告訴人倘
      非確實受到被告之傷害，何以能為如上之指訴？參以被告身為味泰公司之廠長
      ，因乙○○自該公司離職後卻屢次騷擾場內女性員工及擅自進入公司毀損物品
      ，於遇見被告又侵入公司時、或因被告尚未賠償於路上偶遇時，為教訓告訴人
      或逼迫告訴人而傷害之動機甚為明顯，故告訴人之指訴堪為採信。
（二）再者，被告與告訴人在上開時間、地點相遇後，告訴人隨即先後受有左側頭部
      皮下瘀血二乘以零點五公分、右上眼瞼皮下瘀血二點五乘以一公分、上腹部皮
      下瘀血七點五乘以二點五公分、左小腿皮下瘀血五乘以四公分、左足皮下瘀血
      五點五乘以四公分及二點五乘以一公分、背部皮下瘀血二十六乘以二十五公分
      、下唇皮下瘀血二點五乘以一點五公分等傷害，及受有前頸部紅腫三點一乘以
      一點三公分、後頸部皮下淤血七點四乘以零點四公分、及左手肘皮下瘀血四點
      八乘以一點四公分等各一處挫傷之傷害，並隨即至醫院驗傷等情，則有行政院
      衛生署嘉義醫院分別於八十九年三月六日、及八十九年六月二十七日所出具之
      驗傷診斷書二紙、受傷照片三張附卷可稽，依該驗傷診斷書上所載之驗傷時間
      分別為八十九年三月六日上午九時五分、及八十九年六月二十七日上午十一時
      十分，與上開被告遇見告訴人之時間僅相隔二天或為三小時，推定受傷時間分
      別為三月四日上午八時三十分許、及八十九年六月二十七日上午九時四十五分
      ，與上開被告遇見告訴人之時間極為接近，且受傷之部位與告訴人所指訴之傷
      害情節相符。又經本院依職權向醫院函詢，財團法人天主教聖馬爾定醫院（九
      ○）惠醫字第○三一八號函載明：告訴人雖曾至精神科看診但應無自傷或自虐
      之行為與意念；行政院衛生署嘉義醫院（九十）嘉醫總字第一二七一號函載明
      ：八十九年三月四日所受傷害，其受傷情形與照片同，同年六月二十七日所受
      傷害是車禍引起之可能性很小，診斷書所載「鈍器所傷」是專業判斷，此有該
      二份函文在卷可考，被告所辯顯與醫學之專業判斷相左，復參酌告訴人受傷部
      位不少、傷勢亦不輕，疏無為求攀誣被告而自傷如此之可能，而被告之體型遠
      較告訴人高大壯碩，倘被告真有傷害犯行，告訴人確難抵擋，此亦有二人之照
      片三張在卷可查，況依卷附之告訴人機車照片六張，機車刮傷部位在左側，倘
      如被告所辯係告訴人騎機車自行摔傷，疏難想像告訴人所受之傷竟有前頸部紅
      腫及後頸部皮下淤血等部位。綜上論述，被告所辯顯不可採，應堪採信上開傷
      害為被告所造成。
（三）又證人張宗曾於八十九年三月底某日，在民雄鄉張四達住處內，質問被告何以
      毆打告訴人，經被告坦承傷害犯行，且答以因告訴人多次犯案，未見受罰等語
      ，有證人張宗於偵訊中結證在卷。被告嗣後雖偕證人張四達到庭作證，惟張四
      達自承與被告是好朋友，其證言已有避重就輕、偏袒被告之嫌，且其證稱：張
      宗是我叔公，張宗曾問我是否認識丙○○（被告），我說認識：：：張宗是否
      有提到打乙○○（告訴人）我沒聽到，當時可能還有其他人在場，幾人我忘了
      ，他可能有講其他的話，我沒聽到等語，有九十年五月十一日審判筆錄可資參
      照，堪認張宗確曾在張四達住所詢問關於被告之事，是以上開張宗證言之真實
      性甚高，而張四達雖因時間久遠、記憶淡忘，且未聽到張宗全部談話內容，然
      其證言尚不足以認定張宗無質問被告毆打告訴人之言語，疏難為有利於被告之
      認定。
（四）另證人即北斗派出所警員劉茂中於偵查中證述：當日（八十九年六月二十七日
      ）見告訴人騎車抵達派出所指訴被告傷害後，被告即於二至三分鐘內進入派出
      所內，告訴人聲稱將赴法院申告，被告即與前來之同事（戊○○）先行離去，
      嗣告訴人稱不敢離去，警方乃隨行護送至東湖村等語；又證人即民雄派出所警
      員徐孟輝於偵查中復證稱：伊趕赴民雄鄉東湖村活動中心前處理被告涉嫌傷害
      事件，告訴人攔下巡邏車後，告稱遭被告毆打，彼時被告亦在場，嗣伊護送告
      訴人至台一號省道路口，見被告乘機車隨行於後，伊仍告誡被告不得茲事後離
      去等語，均核與告訴人指訴遭受被告傷害之過程相符。審酌告訴人至派出所報
      案時，及向巡邏車求救時，均一再指述遭被告毆打，而被告亦確實先後均出現
      在北斗村及東湖村之案發現場，參照偵卷中所附電子地圖所示告訴人指訴之車
      行路線，堪認被告於八十九年六月二十七日與告訴人相遇後，即蓄意跟隨而為
      傷害犯行。
（五）末查，味泰公司有五十多個員工，園區蠻大，各部門間離很遠，且各自獨立作
      業，平常不一定會碰面，發生何事不一定會知情之事實，業據證人丁○○、甲
      ○○證述詳實，有九十年三月二十日訊問筆錄可供參酌，渠等二人縱未目擊被
      告傷害告訴人之犯行，亦不足以認定被告未為該犯行。八十九年六月二十七日
      早上七時五十分被告遇見告訴人，且被告與告訴人先後進入派出所，嗣後又在
      到民雄途中相遇之事實，亦業據證人戊○○於上開筆錄中證述明確，足見被告
      收傷時間與告訴人在場之時間相吻合。綜上論述，本件罪證明確，被告犯行堪
      以認定，其空言諉卸之詞，無從採信。
二、核被告所為，係犯刑法第二百七十七條第一項之傷害罪。被告二次傷害犯行之時
    間緊接，方法雷同，所犯係構成要件相同之罪名，顯係基於概括犯意為之，應依
    刑法第五十六條連續犯規定論以一罪，並加重其刑。爰審酌被告基於廠長之職責
    處理或防範告訴人侵犯公司或員工之事宜，本堪嘉許，惟其不尋正當之法律途徑
    解決，竟私自以鐵棍毆打告訴人多處，告訴人傷勢已不輕，其犯後非但毫無悔意
    ，竟又伺機跟蹤毆打告訴人，經告訴人報警後，仍無視法律規定而追打告訴人，
    且本件自偵查開始至辯論終結，被告皆百般設詞狡辯，未見絲毫悔意等一切情狀
    ，判處如主文所示之刑，並諭知易科罰金之折算標準，以示懲儆。
據上論斷，應依刑事訴訟法第二百九十九條第一項前段，刑法第五十六條、第二百七
十七條第一項、第四十一條第一項前段，罰金罰鍰提高標準條例第一條前段、第二條
第一項，判決如主文。
本案經檢察官陳連發到庭執行職務。
中      華      民      國    九十      年      五      月     十八     日
                                      臺灣嘉義地方法院刑事第二庭
                                          法  官  李  麗  萍
右正本證明與原本無異。
如不服本判決，應於判決送達後十日內向本院提出上訴狀( 應附繕本 )。
中      華      民    國      九十      年      五      月     二十一   日
                                          書記官  侯  麗  茹
附錄本判決論罪法條全文
刑法第二百七十七條第一項
傷害人之身體或健康者，處三年以下有期徒刑、拘役或一千元以下罰金。


司法院資訊處製作；財團法人民間司法改革基金會備份。
